臺灣臺北地方法院刑事判決　　　　　　　100年度訴字第690號
公　訴　人　臺灣臺北地方法院檢察署檢察官
被　　　告　王俊傑
　　　　　　黃建倫
上　一　人
選任辯護人　張智剛律師
被　　　告　黃苗
　　　　　　　　　 （另案於法務部矯正署桃園女子監獄受刑
上列被告因妨害風化案件，經檢察官提起公訴（100年度偵字第
4862號），本院判決如下：
    主  文
王俊傑共同意圖使女子與他人為猥褻之行為，而容留以營利，累
犯，處有期徒刑拾月，扣案之電腦設備（電腦螢幕）壹台、電子
產品（監視器鏡頭）貳個，均沒收之；又共同意圖使女子與他人
為猥褻之行為，而容留以營利，累犯，處有期徒刑拾月，扣案之
新臺幣貳仟佰元、電腦設備（電腦螢幕）壹台、電子產品（監
視器鏡頭）貳個，均沒收之；又共同意圖使女子與他人為猥褻之
行為，而容留以營利，累犯，處有期徒刑拾月，扣案之電腦設備
（電腦螢幕）壹台、電子產品（監視器鏡頭）貳個，均沒收之；
應執行有期徒刑壹年肆月，扣案之新臺幣貳仟佰元、電腦設備
（電腦螢幕）壹台、電子產品（監視器鏡頭）貳個，均沒收之。
黃建倫共同意圖使女子與他人為猥褻之行為，而容留以營利，處
有期徒刑捌月，扣案之電腦設備（電腦螢幕）壹台、電子產品（
監視器鏡頭）貳個，均沒收之；又共同意圖使女子與他人為猥褻
之行為，而容留以營利，處有期徒刑捌月，扣案之新臺幣貳仟
佰元、電腦設備（電腦螢幕）壹台、電子產品（監視器鏡頭）貳
個，均沒收之；又共同意圖使女子與他人為猥褻之行為，而容留
以營利，處有期徒刑捌月，扣案之電腦設備（電腦螢幕）壹台、
電子產品（監視器鏡頭）貳個，均沒收之；應執行有期徒刑壹年
，扣案之新臺幣貳仟佰元、電腦設備（電腦螢幕）壹台、電子
產品（監視器鏡頭）貳個，均沒收之。
黃苗共同意圖使女子與他人為猥褻之行為，而容留以營利，處
有期徒刑肆月，如易科罰金，以新臺幣壹仟元折算壹日，扣案之
電腦設備（電腦螢幕）壹台、電子產品（監視器鏡頭）貳個，均
沒收之；又共同意圖使女子與他人為猥褻之行為，而容留以營利
，處有期徒刑肆月，如易科罰金，以新臺幣壹仟元折算壹日，扣
案之新臺幣貳仟佰元、電腦設備（電腦螢幕）壹台、電子產品
（監視器鏡頭）貳個，均沒收之；又共同意圖使女子與他人為猥
褻之行為，而容留以營利，處有期徒刑肆月，如易科罰金，以新
臺幣壹仟元折算壹日，扣案之電腦設備（電腦螢幕）壹台、電子
產品（監視器鏡頭）貳個，均沒收之；應執行有期徒刑陸月，如
易科罰金，以新臺幣壹仟元折算壹日，扣案之新臺幣貳仟佰元
、電腦設備（電腦螢幕）壹台、電子產品（監視器鏡頭）貳個，
均沒收之。
    事  實
一、王俊傑前於民國97年間因詐欺案件，經法院判處有期徒刑6
    月確定，於97年9月23日易科罰金執行完畢，仍不知悔改。
    王俊傑為址設臺北市中山區○○○路○段126號2樓「阿房宮
    時尚舒活館」之負責人，該址係媒介有意性交易之成年按摩
    女子為男客從事油壓並以手撫摸陰莖至射精（俗稱半套）之
    猥褻行為，並提供場所而容留為性交易，其消費方式係90分
    鐘收取油壓費新臺幣（下同）1800元、半套性交易服務500
    元，服務完畢後，客人向櫃檯會計繳納前揭所有款項，再由
    按摩小姐與店家以日結對分方式朋分。王俊傑即僱用知情之
    黃建倫擔任該舒活館之經理，負責現場經營，黃建倫則僱用
    知情之女友黃苗充任櫃檯會計，負責收取款項，三人共同
    基於意圖使女子與他人為猥褻行為而容留、媒介以營利之犯
    意聯絡，共同以上開行為分工模式，先後於(一)100年1月間，
    媒介劉姿伶與男客謝一毅，容留在店內包廂為半套性交易。
    (二)100年2月16日下午6時許，媒介黃玉汝與男客鄭翔文，容
    留在店內包廂為半套性交易。(三)100年2月16日下午7時30 分
    許，媒介黃玉汝與男客謝一毅，容留在店內包廂為半套性交
    易。嗣為警於100年2月16日持搜索票至前址搜索，當場查獲
    男客鄭翔文、謝一毅，並扣得向男客鄭翔文收取之性交易所
    得2300元，及該店所有供本案犯罪用之電腦設備（電腦螢幕
    ）1臺、電子產品（監視器鏡頭）2個等物品，始查悉上情。
二、案經臺北市政府警察局中山分局報告臺灣臺北地方法院檢察
    署檢察官偵查起訴。
    理  由
壹、證據能力
一、關於證人黃玉汝、劉姿伶警詢陳述之證據能力：
(一)按被告以外之人於檢察事務官、司法警察官或司法警察調查中
  所為之陳述，與審判中不符時，其先前之陳述具有較可信之特
  別情況，且為證明犯罪事實存否所必要者，得為證據，刑事訴
  訟法第159條之2定有明文。所謂「具有較可信之特別情況」，
  係指陳述依其作成當時之外在環境及情況觀之，一般而言，在
  類此環境、情況下所為，虛偽可能性偏低，而具有可信為真實
  之特別情況者，例如被告以外之人出於自然之發言、臨終前之
  陳述，或違反自己利益之陳述等情形均屬之，因具有較可信之
  特別狀況，故以之為傳聞法則之例外，承認其有證據能力。故
  是否具備較可信之特別情況，法院應比較其前後陳述時之外在
  環境及情況，以為判斷（最高法院100年度臺上字第5384號判
  決要旨參照）。
(二)證人黃玉汝、劉姿伶於警詢時之陳述，係被告以外之人於審判
  外之陳述，屬傳聞證據，而被告黃建倫之辯護人亦均爭執其證
  據能力。然證人黃玉汝、劉姿伶於本院審理時就店家對半套性
  交易服務是否知情一事所為之陳述，與其等於警詢時所陳述之
  情節有所不符，而其等此部份警詢中之陳述，復為證明本案犯
  罪事實所必要者。再就其等於警詢中之陳述內容觀之，其等不
  僅坦認有提供男客半套性交易服務，而為不利於己身之陳述，
  且係甫為警查獲，未及就案情有何匿、飾、增、減，陳述時又
  未在營業場所相關人員面前為之，堪認未受外力干擾，且較無
  時間或動機去編造事實，客觀上亦無與被告間有勾串情事，其
  陳述應較趨於真實，應認有特別可信之情況（詳下述貳一(二)）
  。是本院認證人黃玉汝、劉姿伶於警詢所為之陳述，為證明被
  告王俊傑、黃建倫、黃苗犯罪事實之存否所必要，且有特別
  可信情形，按上說明，應具有證據能力。
二、卷內其餘引為證據之證據能力：
(一)按被告以外之人於審判外之陳述，雖不符刑事訴訟法第159 條
  之1至第159條之4之規定，而經當事人於審判程序同意作為證
  據，法院審酌該言詞陳述或書面陳述作成時之情況，認為適當
  者，亦得為證據；當事人、代理人或辯護人於法院調查證據時
  ，知有刑事訴訟法第159條第1項不得為證據之情形，而未於言
  詞辯論終結前聲明異議者，視為有前項之同意，刑事訴訟法第
  159條之5定有明文。
(二)查本判決下列所引用前述以外之被告以外之人於審判外之陳述
  ，檢察官、被告及辯護人於本院言詞辯論終結前均未聲明異議
  ，本院審酌結果，認上開證據資料製作時之情況，尚無違法不
  當及證明力明顯過低之瑕疵，亦認為以之作為證據應屬適當。
  揆諸前開規定，爰依刑事訴訟法第159條之5規定，認前揭證據
  資料均有證據能力。至非供述證據部份，查無違反法定程序取
  得之情形，依刑事訴訟法第158條之4反面規定，亦有證據能力
  。
貳、實體部分
一、訊據被告王俊傑、黃建倫、黃苗矢口否認有何妨害風化犯
    行，均辯稱：其對小姐私下進行半套性服務並不知情、店內
    並未從事半套性交易云云。然查：
(一) 王俊傑為址設臺北市中山區○○○路○段126號2樓「阿房宮時
   尚舒活館」之負責人，並僱用黃建倫擔任該舒活館之經理，
    負責現場經營，黃建倫則僱用女友黃苗充任櫃檯會計，負
    責收取款項等情，為被告3人所坦認，且分經證人黃玉汝、
    劉姿伶於本院審理時證述屬實。而「阿房宮時尚舒活館」確
    有媒介男客與按摩女子為半套性交易，並提供店內包廂而容
    留為性交易，該消費方式係90分鐘收取指油壓服務1800元、
    半套性交易服務500元，共計2300元，服務完畢後，客人係
    向櫃檯會計繳納所有款項，再由小姐與店家以日結對分方式
    等節，則分據證人黃玉汝、劉姿伶於警詢時證述綦詳（見同
    上偵卷第29-31、35-36頁）。又該營業址確分別於上列時間
    所示，3次媒介、容留男客與按摩女子為半套性交易服務，
    亦分據證人謝一毅、鄭翔文於警詢及偵、審中陳述明確，且
    有相關消費單據（見偵查卷第60頁）附卷可稽。
(二)1.證人黃玉汝於偵查、審理時翻異先前警詢中之陳述，於偵查
    中稱：店裡沒有規定從事半套性交易，但是為了收入以及讓
    客人回流，自己有偷做，客人半套性交易的錢沒有到櫃檯結
    帳云云，於審理中稱：幫男客鄭翔文做半套性服務的錢，鄭
    翔文直接在包廂內交給伊、單據記載之加節500元其實是指
    精油費500元、店內規定不能做半套性交易，被抓到要重罰1
    萬元云云；證人劉姿伶於偵查、審理時亦翻異先前警詢中之
    陳述，於偵查中稱：店裡沒有規定從事半套性交易服務，是
    我們私下作，多的錢不用分老闆，老闆不知情、用加節的時
    間算錢，40分鐘加1000元，所以客人基本消費就是1800元加
    1000元，共2800元，跟店方對帳分云云，於審理中稱：在單
    據上記載加節500元並非性交易所得，而是指跟客人推銷用
    精油推拿、店內規定不能做半套性交易，被抓到就開除云云
    。
  2.惟查，就證人黃玉汝於審理中稱男客鄭翔文在包廂內直接交
    給其500元一事，證人鄭翔文就此於本院審理時則證述：其
    當日共付2300元給櫃檯，包含500元性交易的錢，至於里兒
    如何拿到性交易的錢，伊不清楚等語（見本院卷二第46頁背
    面、第47頁），不僅與證人黃玉汝所述相左，則證人黃玉汝
    所述係私下從事半套性交易並自行收取費用云云，已堪存疑
    。再者，就上開證人鄭翔文所述，佐以扣案其該次之消費單
    據：「阿房宮003348、100年2月16日里兒（即證人黃玉汝）
    、基本消費1800元、加節500元、時間18：45-20：00」之記
    載可知，證人鄭翔文當日既未加節亦未使用精油，且自承有
    與黃玉汝作半套性交易服務，並將錢交給櫃檯等語，則單據
    上加節欄之500元，當係指半套性交易之服務及價錢，是若
    證人黃玉汝、劉姿伶之性交易服務係私下所為，何以該營業
    場所會在客人消費單據上註記。再證人黃玉汝、劉姿伶於警
    詢時均稱：在應徵「阿房宮時尚舒活館」時，雙方言明每幫
    一位不特定男客完成指油壓服務，90分鐘收費1800元，另言
    明每幫一位不特定男客完成半套性交易，加收500元，所有
    款項均須和店家對分等語、不論有無幫男客從事半套性服務
    ，都需告知會計，告知內容為客人有無從事「輕鬆的服務」
    、會計黃苗知道等語（見同前偵卷第29-30、34-36頁），
    且證人黃玉汝、劉姿伶係分別向不同人應徵，是倘係按摩小
    姐私自所為，何以證人2人均能一致證稱：於應徵時，店家
    即言明有做半套性交易服務，證人並均能說出500元是半套
    性交易服務之費用及「輕鬆的服務」此一暗語？況且，若真
    如證人所述店家嚴禁私下性交易，違者或重罰或解僱，以該
    店家有僱用會計及現場經理，又設有監視器，對此等嚴禁之
    性交易當可輕易察覺，則若非店家提供場所讓小姐從事此等
    半套性交易服務，受僱按摩小姐當不至如此妄為。綜上各情
    ，自以證人黃玉汝、劉姿伶先前於警詢中之陳述較合於真實
    可信。其等嗣後偵、審中翻異之詞無非係維護、附和被告之
    說法，尚難憑採。
(三)本件既係該營業址媒介、容留按摩女子與男客為半套性交易，
  已據認定如前。而依被告黃苗於本院準備程序時所述：「黃
  建倫是我的男朋友。…黃建倫是這家舒活館的經理，是黃建倫
  說小姐說多少錢，我就寫多少錢。我會在上面直接寫加五百，
  項目就寫加節。」、「王俊傑是那家店的負責人，他有時候會
  來店內。我記帳後，是每日結帳後交給黃建倫或王俊傑，大約
  都是在凌晨或晚上交帳的，我是要把現金及帳冊都交給他們。
  」等語。實可確知此等性交易之服務及對分獲利之模式，係經
  營者即被告王俊傑所定，而交由負責現場經營之經理即被告黃
  建倫據以執行，是被告黃建倫再僱用被告黃苗為會計，負責
  收款時，才會要其據以在客人消費明細表上如實紀錄，以便當
  日結算營收，據以對分營利。綜此，被告3人自有犯意聯絡及
  行為分擔，而應負共同正犯之責。
(四)綜上，被告3人所辯，均係卸責之詞，被告3人事證明確，堪以
  認定，應予依法論科。
、論罪科刑之理由
一、按刑法第231條第1項所謂之容留，係指收容留置，亦即提供
    他人為性交或猥褻行為場所之謂；而媒介則係指居間仲介之
    意。又猥褻係指姦淫（性交）以外足以興奮或滿足性慾之一
    切色情行為而言，凡在客觀上足以誘起他人性慾，在主觀上
    足以滿足自己之性慾者，均屬之，是替他人從事手淫至射精
    之行為，在客觀上自足以引起性慾，應屬猥褻之行為。而被
    告王建傑係阿房宮時尚舒活館之負責人，被告黃建倫則係店
    內經理，被告黃苗係代班櫃檯會計，負責記載單據明細，
    經由被告3人之分工，為前揭媒介、容留小姐劉姿伶、黃玉
    汝於店內替客人從事手淫至射精之行為。核被告3人所為，
    均係犯刑法第231條第1項之意圖使女子與他人為猥褻之行為
    ，而容留以營利罪。被告3人上開媒介之低度行為應為容留
    之高度行為所吸收，不另論罪（最高法院94年臺上字第6002
    號判決意旨參照），公訴意旨認被告3人係構成媒介以營利
    罪，容有誤會。被告3人就上揭犯行，有犯意聯絡及行為分
    擔，應論以共同正犯。按刑法第231條第1項前段之罪，其犯
    罪構成要件乃以行為人主觀上有營利及使男女與他人為性交
    或猥褻行為之犯意，客觀上有引誘、容留或媒介之行為為已
    足。故行為人只要以營利為目的，並有使男女與他人為性交
    或猥褻行為之意圖，而著手引誘、容留或媒介行為，即構成
    該罪，至於該男女與他人是否有為性交或猥褻之行為，及是
    否果於媒介後獲得利益，則非所問（最高法院92年臺上字第
    4958號判決意旨參照）。依證人黃玉汝、劉姿伶於本院審理
    時所述，係甫進入包廂剛油壓按摩之際，即為警查獲，然依
    卷附該次消費明細，即已記載「加節500元」，可知雙方已
    經媒介撮合為半套性交易服務，並依此而提供該包廂容留在
    內為之，是按上說明，此部分仍應構成刑法第231條第1項之
    罪，附此說明。又按刑事法上集合犯之概念，乃指本質上具
    有反覆、延續實行之特徵，立法時予以特別歸類，定為犯罪
    構成要件之行為要素，亦即就某些在密切接近之一定時、地
    ，所持續實行之同種類複次行為，依照社會通念，將之歸為
    一個行為，成為包括之一罪。是關於集合犯之判斷，除應考
    量行為人主觀上是否出於反覆實行之概括犯意外，尚應斟酌
    客觀上之法律規範本來意涵、實現該犯罪目的之必要手段、
    社會生活經驗中該犯罪必然反覆實行之常態與社會之通念等
    因素，並非所有反覆實行之行為皆一律認為包括一罪。而刑
    法第231條原第2項亦屬其第1項之常業犯之規定，以上常業
    犯之規定，皆因配合刑法刪除連續犯之規定而予以刪除。從
    而於刪除常業犯及連續犯之規定後，縱行為人仍有基於概括
    犯意反覆實行或並以之為常業之意，即不能再依連續犯以一
    罪論，亦不能認其仍屬集合犯為包括一罪，亦即應依實質競
    合予以併合處罰（最高法院100年度臺上字第4161號判決意
    旨參照）。是被告3人上開3次共同容留為性交易之行為，其
    犯意個別，行為互殊，應予分論併罰。查被告王俊傑有如事
    實欄所載之前案，有臺灣高等法院全國前案紀錄表在卷可稽
    ，其受有期徒刑執行完畢後，5年內故意再犯本件有期徒刑
    以上之罪，均為累犯，應依刑法第47條第1項之規定，加重
    其刑。爰審酌被告3人無視善良風俗及社會觀念，媒介、容
    留女子與他人為猥褻行為，藉此謀取利益，渠等犯罪後猶飾
    詞狡辯，不能認有悔意，而被告王俊傑在前開犯罪中擔任實
    際負責人，位階最高，被告黃建倫前於95年間因媒介性交易
    案件，經法院判處有期徒刑4月，緩刑2年確定（未構成累犯
    ），已有素行，卻仍不思悔改，被告黃苗僅係會計負責收
    款，位階較低，暨渠等犯罪動機、目的、手段、智識程度、
    生活狀況等一切情狀，就被告3人各次犯行，分別量處如主
    文所示之刑，併定應執行之刑，並就被告黃苗部分，諭知
    易科罰金之折算標準。扣案物，其中2300元係犯罪所得，電
    腦設備（電腦螢幕）1台及電子產品（監視器鏡頭）2個均係
    該營業址所有供本案犯罪所用，基於共犯連帶沒收之規定，
    均應依刑法第38條第1項第2款、第3項之規定，分別在被告
    所犯項下宣告沒收之。至其餘8400元無證據證明係犯罪所得
    或本案犯罪所用之物，其餘之100年2月份休假表、100年2月
    13日、15日、16日之消費明細表各6張、6張、3 張、100年2
    月9日至16日之客人消費紀錄表2張，核非供本案犯罪所得或
    所生之物，亦非違禁物，爰不予宣告沒收，附此敘明。
二、不另為無罪諭知部分：公訴意旨認為被告3人有於99年10間
    陸續僱用黃玉汝、劉姿伶為不特定人從事猥褻行為。惟起訴
    書並未就各該實際為性交易之男客、行為時間等犯罪構成要
    件事實指明，而卷內所附之資料，又無公訴人此部分所指之
    相關事證，是此部分事實既屬無法證明，惟依公訴意旨所載
    ，可認此部分與前開有罪部分，有實質上一罪關係，爰不另
    為無罪諭知。
據上論斷，應依刑事訴訟法第299條第1項前段，刑法第231條第1
項、第47條第1項、第38條第1項第2款、第3項、第41條第1項前
段、第8項、第51條第5款、第9款，刑法施行法第1條之1，判決
如主文。
本案經檢察官謝雨青到庭執行職務。
中    華    民    國   100    年    11    月    15    日
                  刑事第十一庭  審判長法  官 許泰誠
                                      法  官 林瑋桓
                                      法  官 蕭涵勻
以上正本證明與原本無異。
如不服本判決應於收受送達後10日內向本院提出上訴書狀，並應
敘述具體理由；其未敘述上訴理由者，應於上訴期間屆滿後20日
內向本院補提理由書（均須按他造當事人之人數附繕本）「切勿
逕送上級法院」。
                                      書記官  葉宜玲
中    華    民    國   100    年    11    月    15    日
附錄本案論罪科刑法條：
中華民國刑法第231條
（圖利使人為性交或猥褻罪）
意圖使男女與他人為性交或猥褻之行為，而引誘、容留或媒介以
營利者，處 5 年以下有期徒刑，得併科 10 萬元以下罰金。以
詐術犯之者，亦同。
公務員包庇他人犯前項之罪者，依前項之規定加重其刑至二分之
一。